【裁判字號】    98,訴,407
【裁判日期】    980527
【裁判案由】    違反毒品危害防制條例
【裁判全文】
臺灣屏東地方法院刑事判決               98年度訴字第407號
公  訴  人  臺灣屏東地方法院檢察署檢察官
被      告  甲○○
上列被告因違反毒品危害防制條例案件，經檢察官提起公訴（98
年度毒偵字第234 號），被告於本院準備程序中，就被訴事實為
有罪之陳述，經本院告知簡式審判程序意旨，並聽取當事人之意
見後，本院合議庭裁定由受命法官獨任依簡式審判程序審理，判
決如下：
    主  文
甲○○施用第一級毒品，累犯，處有期徒刑壹年肆月。
    事  實
一、甲○○前於民國92年間，因施用毒品案件，經臺灣臺中地方
    法院裁定送觀察勒戒後，認有繼續施用毒品傾向，再經同院
    裁定送強制戒治，嗣於93年2 月24日戒治期滿執行完畢，並
    經臺灣臺中地方法院檢察署檢察官以93年度戒毒偵字第113
    號為不起訴處分確定；復於94、95年間，因連續施用毒品等
    案件，分別經本院以94年度訴字第983 號、臺灣高等法院高
    雄分院以95年度上訴字第1262號各判處有期徒刑1 年2 月、
    6 月（減刑後定應執行有期徒刑9 月確定），1 年3 月（減
    刑為有期徒刑7 月又15日確定），上開各罪經接續執行，於
    96年11月20日假釋出監，並於97年1 月27日假釋期滿未經撤
    銷，視為已執行完畢。詎其仍不知悔改，明知海洛因業經公
    告列為毒品危害防制條例之第一級毒品，不得持有、施用，
    竟基於施用第一級毒品之犯意，於97年11月20日17時許，在
    屏東縣車城鄉○○村○○路53之1 號住處內，以將海洛因粉
    末摻水置入所有針筒後注射血管之方式，施用第一級毒品海
    洛因1 次。嗣於97年11月23日，為警至上開住處送達毒品列
    管人口採尿通知書，甲○○收執後同意前往警局採尿檢驗，
    且於具有偵查職權機關尚未發覺其上揭施用毒品犯行前，即
    主動向警方供出而自首，進而接受本件裁判。
二、案經屏東縣政府警察局恆春分局報告臺灣屏東地方法院檢察
    署檢察官偵查起訴。
    理  由
一、本件被告甲○○所犯係死刑、無期徒刑或最輕本刑為3 年以
    上有期徒刑以外之罪，亦非屬臺灣高等法院管轄第一審之案
    件，其於準備程序中就被訴事實為有罪之陳述，經本院告知
    簡式審判程序之旨，並聽取當事人意見後，本院合議庭依刑
    事訴訟法第273 條之1 第1 項為裁定，由受命法官獨任進行
    簡式審判程序。又簡式審判程序之證據調查，依刑事訴訟法
    第273 條之2 規定，不受同法第159 條第1 項審判外陳述排
    除之限制；再被告對於卷內各項證據亦不爭執證據能力，復
    無事證顯示有何違法取得或類此瑕疵之情，故卷內所列各項
    證據，自均有證據能力，合先敘明。
二、上揭犯罪事實，業據被告坦承不諱，又其於97年11月23日為
    警採集之尿液送驗結果，亦呈可待因、嗎啡陽性反應，有詮
    昕科技股份有限公司濫用藥物尿液檢驗報告、被告之尿液送
    驗代號與姓名對照表各1 紙在卷可考（見警卷第10-11 頁）
    。是認被告上開自白與事實相符，堪以採信。從而本件事證
    已明，被告犯行洵足認定，應依法論科。
三、查被告前因施用毒品案件，經法院裁定送強制戒治執行等情
    ，有上開被告毒品前科與執行情形，及其前案紀錄表、刑案
    資料查註紀錄表各1 份為憑，被告於強制戒治執行完畢後，
    5 年內再犯本件施用毒品罪，是依毒品危害防制條例第23條
    第2 項之規定，應予依法追訴。按海洛因係毒品危害防制條
    例第2 條第2 項第1 款所定之第一級毒品。核被告所為，係
    犯毒品危害防制條例第10條第1 項之施用第一級毒品罪。被
    告持有第一級毒品海洛因進而施用，其持有之低度行為應被
    施用之高度行為所吸收，不另論持有第一級毒品之罪。被告
    有如事實欄所載犯罪科刑執行情形，有上開前案紀錄資料可
    考，其於徒刑執行完畢後，5 年內故意再犯本件有期徒刑以
    上之罪，為累犯，應依刑法第47條第1 項加重其刑。次按毒
    品危害防制條例第25條之立法意旨，係對於可能反覆施用毒
    品之高危險群列管人口實施定期及不定期採驗，以切實防制
    其等再施用毒品，惟司法警察機關依該程序通知採尿送鑑，
    與司法警察機關是否已知悉列管人口有無再施用毒品容屬二
    事，不得混為一談，亦與檢察官核發強制到場採尿許可書、
    業已展開偵查作為之情形有間，自非能因司法警察機關為採
    尿通知，即排除施用毒品者關於刑法第62條自首規定之訴訟
    上權益（臺灣高等法院臺中分院98年度上訴字第317 號判決
    亦同此認定）。查被告係於為警送達毒品列管人口採尿通知
    書時，即主動坦認並供出本件施用毒品犯行等節，有屏東縣
    政府警察局恆春分局車城派出所報告書、被告警詢筆錄所載
    情節附卷可稽（見本院卷第28頁、警卷第4 頁），足見被告
    於主動供出前，並無何等事實可認警方對本案已有確切根據
    而具合理可疑（最高法院72年台上字第641 號判例意旨可參
    ），故被告前開供出犯行應合於自首之要件，考量其勇於面
    對司法，可徵悔悟之心，爰依刑法第62條前段減輕刑度。本
    件被告同有刑之加重與減輕事由，應依法先加後減之。
四、爰審酌被告早於85年間起，即有違反麻醉藥品管理條例等前
    科，其後復迭因違反毒品危害防制條例等案件，經法院裁定
    送觀察勒戒、強制戒治及判處徒刑，有上開前案紀錄資料足
    稽，堪認其自陷於毒癮之害甚烈，詎仍不知悔悟，猶繼續施
    用毒品，復而犯下本件犯行，本不宜寬貸，惟念及被告犯後
    已坦承犯行，態度尚可等一切情狀，量處如主文所示之刑，
    以示懲儆。
五、本件被告所有供其施用第一級毒品使用之注射針筒，並未扣
    案，且在查獲前已遭丟棄而不復存在乙節，業經被告於本院
    審理中供述明確（見本院98年5 月14日審判筆錄第4 頁），
    是已無沒收之必要，爰不宣告沒收，併此敘明。
據上論斷，應依刑事訴訟法第273 條之1 第1 項、第299 條第1
項前段，毒品危害防制條例第10條第1 項，刑法第11條前段、第
47條第1項、第62條前段，判決如主文。
本案經檢察官陳啟能到庭執行職務
中    華    民    國    98    年     5    月    27    日
                      刑事第四庭  法  官  江振源
以上正本證明與原本無異
如不服本判決，應於判決送達後10日內向本院提出上訴書狀（應
附繕本），其未敘述上訴理由者，應於上訴期間屆滿後20日內補
提理由書狀於本院，上訴於臺灣高等法院高雄分院。
中    華    民    國    98    年    5     月    27    日
                                  書記官  潘豐益
附錄本判決論罪科刑法條：
毒品危害防制條例第10條第1項
施用第一級毒品者，處6月以上5年以下有期徒刑。


司法院資訊處製作；財團法人民間司法改革基金會備份。
